臺灣嘉義地方法院刑事判決　　　　　　　 96年度訴字第179號
公　訴　人　臺灣嘉義地方法院檢察署檢察官
被　　　告　甲○○
上列被告因違反槍砲彈藥刀械管制條例等案件，經檢察官提起公
訴（95年度偵字第6042號、95年度毒偵字第940號、96年度毒偵
字第99號），被告於準備程序中就被訴事實均為有罪之陳述，本
院合議庭裁定由受命法官改依簡式審判程序審理，判決如下：
    主  文
甲○○未經許可，持有子彈，累犯，處有期徒刑伍月，併科罰金
新臺幣貳萬元，罰金如易服勞役，以新臺幣壹仟元折算壹日。又
施用第一級毒品，累犯，貳罪，各處有期徒刑柒月。扣案之海洛
因貳拾貳包（總淨重壹點參柒公克，純度百分之貳拾壹點零玖，
純質淨重零點貳玖公克）沒收銷燬；空包裝袋貳拾貳只沒收。又
施用第二級毒品，累犯，處有期徒刑參月。應執行有期徒刑壹年
肆月，併科罰金新臺幣貳萬元，罰金如易服勞役，以新臺幣壹仟
元折算壹日。扣案之海洛因貳拾貳包（總淨重壹點參柒公克，純
度百分之貳拾壹點零玖，純質淨重零點貳玖公克）沒收銷燬；空
包裝袋貳拾貳只沒收。
    事  實
一、甲○○曾犯懲治盜匪條例罪，經本院於民國（下同）84年11
    月30日以84年度訴字第695號判決，處有期徒刑6年，嗣經上
    訴，經臺灣高等法院臺南分院於85年5月17日以85年度上訴
    字第236號判決，上訴駁回，再經上訴，經最高法院於85年
    10月23日以85年度台上字第5034號判決，上訴駁回確定。甲
    ○○入監服刑後，89年1月13日假釋付保護管束，嗣另犯他
    案，而撤銷假釋再於90年7月8日入監服刑，並於94年5月27
    日縮刑期滿執行完畢。又前因施用毒品案件，經依本院先後
    裁定送觀察、勒戒後，認均無繼續施用毒品之傾向，經台灣
    嘉義地方法院檢察署檢察官分別於90年1月29日以90年度毒
    偵字第68號及90年10月12日以90年度毒偵字第705號處分不
    起訴。猶不知警惕，於上開2次觀察勒戒後，5年內仍基於施
    用毒品之犯意：(1)95年8月15日18時57分許，往前回溯72小
    時內之某時，在嘉義市○○路○路邊，其所駕駛之車牌號碼
    C2-8831號自用小客車車內，施用第一、二級毒品海洛因、
    甲基安非他命。另於95年8月15日，未經許可，無故持有具
    有殺傷力之制式子彈1顆、土造子彈5顆（均經試射，其中1
    顆土造子彈不具殺傷力，餘均具殺傷力）。嗣於95年8月15
    日17時10分許，在嘉義市○區○○街與遠東路路口，為警發
    現其行跡可疑，經上前盤查並經甲○○同意搜索其所駕駛之
    上開車輛後，於上開車輛之駕駛座門縫內，查扣上開具殺傷
    力之子彈共5顆及第一級毒品海洛因22包（總淨重1.37公克
    ，純度21.09％，純質淨重0.29公克），並經其同意採尿送
    驗，結果呈第一、二級毒品嗎啡、甲基安非他命陽性反應。
    (2)甲○○另於95年11月30日14時許，往前回溯72小時內之某
    時，在嘉義市○○○路名其所駕駛之上開車輛內，施用第一
    級毒品海洛因，嗣因台灣嘉義地方法院檢察署檢察官偵辦另
    案柯文瑞販賣毒品案件，傳喚其於95年11月30日14時許至該
    署說明，並經其同意採尿送驗，結果呈第一級毒品鴉片類（
    可待因、嗎啡）陽性反應。
二、案經嘉義市警察局第二分局報告及台灣嘉義地方法院檢察署
    檢察官簽分偵查起訴，經本院合議庭裁定由受命法官獨任行
    簡式審判程序。
    理  由
一、本件被告甲○○所犯為死刑、無期徒刑或最輕本刑為3年以
    上有期徒刑以外之罪，其於準備程序中就被訴事實為有罪之
    陳述，經法官告知簡式審判程序之旨，並聽取被告及公訴人
    之意見後，爰依刑事訴訟法第273條之1第1項規定，裁定由
    受命法官獨任進行簡式審判程序，合先敘明。
二、認定犯罪事實所依據之證據及理由：
（一）被告於警詢、偵查及本院審理時之自白。
（二）臺灣檢驗科技股份有限公司之尿液檢驗報告（見96年度毒
      偵字第99號偵卷第3頁）。
（三）高雄市凱旋醫院尿液檢驗報告（見95年度毒偵字第940 號
      偵卷第19頁）。
（四）法務部調查局95年度9月4日調科壹字第09523010000號鑑
      定書（同上偵卷第14頁）
（五）內政部警政署刑事警察局95年10月13日刑鑑字第09501301
      85號槍彈鑑定書及本院卷附內政部警政署刑事警察局96年
      3月23日刑鑑字第0960033646號函暨子彈照片（見上開偵
      卷第15頁及本院卷）。
（六）扣案6顆子彈、海洛因22包暨照片（見嘉義市警察局第二
      分局嘉市警二偵字第0950003782號警卷第12至18頁）。
（七）綜上，被告自白核與事實相符，本件事證明確，被告犯行
      至堪認定，應依法論科。
三、核被告所為，係犯毒品危害防制條例第10條第1項、第2項之
    施用第一級毒品罪、施用第二級毒品罪及槍砲彈藥刀械管制
    條例第12條第4項之未經許可持有子彈罪。其施用毒品前後
    之持有第一級毒品海洛因及第二級毒品安非他命之行為，應
    均為其施用行為所吸收，不另論罪。又被告所犯前開施用第
    一級毒品海洛因2次間並無持續施用之成癮傾向，該施用第
    一級毒品2罪與施用第二級毒品安非他命及持有子彈罪各罪
    間，犯意各別，行為互殊，犯罪構成要件不同，應分論併罰
    。又被告有事實欄所載之前科科刑及執行紀錄，有臺灣嘉義
    地方法院檢察署刑案資料查註紀錄表、臺灣高等法院被告全
    國前案紀錄表各1件在卷可按，其受有期徒刑之執行完畢，5
    年以內故意再犯有期徒刑以上之罪，為累犯，應各依刑法第
    47條第1項之規定，加重其刑。爰審酌被告前因施用毒品案
    件，經送觀察、勒戒執行完畢後，仍再犯本案，惟其施用毒
    品之犯行，在性質上仍屬對自我身心健康之自戕行為，尚未
    嚴重破壞社會秩序；其撿拾並持有子彈數量不多，且並未試
    射或持之犯案，對社會治安所造成危險尚非重大，且犯罪後
    坦承犯行，態度良好等一切情狀，量處如主文所示之刑，就
    罰金如易服勞役部分，併諭知折算標準，並定其應執行刑。
四、扣案之海洛因（淨重1.37公克，純度21.09％，純質淨重0.2
    9公克）為查獲之毒品，應依毒品危害防制條例第18條第1項
    前段沒收銷燬。至本件扣案海洛因空包裝22個，總重4.66公
    克，係用於包裹毒品，防其裸露、逸出、潮濕，便於持有藉
    以施用，核係被告供施用毒品所用之物，而非屬毒品危害防
    制條例第19條第1項規定應沒收之物，應依刑法第38條第1項
    第2款規定，宣告沒收之（最高法院91年度台上字第4076號
    、第4416號判決參照）。又扣案之制式子彈1顆、土造子彈5
    顆（其中土造子彈1顆認不具殺傷力，餘均具殺傷力），均
    經送鑑試射，僅剩餘彈頭、彈殼，而失其子彈之結構及性能
    ，為廢棄之物，不具殺傷力，非屬違禁物，均不予宣告沒收
    ，附此敘明。
據上論斷，應依刑事訴訟法第273條之1第1項、第299條第1項前
段、第310條之2、第454條第1項，毒品危害防制條例第10條第1
項、第2項，第18條第1項前段，槍砲彈藥刀械管制條例第12條第
4項、刑法第11條，第47條第1項、第38條第1項第2款、第42條第
3項、第51條第5款，判決如主文。
本案經檢察官邱美英到庭執行職務
中　　華　　民　　國　　96　　年　　5 　　月　　25　　日
                  刑事第四庭    法　官　王慧娟
以上正本證明與原本無異。
如不服本判決，應於判決送達後10日內，向本院提出上訴狀。
中　　華　　民　　國　　96　　年　　5 　　月　　25　　日
                            　　書記官　黃子祝
附錄法條：
毒品危害防制條例第10條
施用第一級毒品者，處 6 月以上 5 年以下有期徒刑。
施用第二級毒品者，處 3 年以下有期徒刑。
槍砲彈藥刀械管制條例第12條第4項
未經許可，持有、寄藏或意圖販賣而陳列子彈者，處 5 年以下有期徒刑，
併科新台幣 300 萬元以下罰金。
